# 请教陈版，同一控制下吸收合并可以调整比较报表吗？

提问人：ygdkbhzms 时间：2017-09-19 16:05:09
请教陈版，公司向联营企业(同一实际控制人)采购产品后销售，定价明显不公允，但是没有市场价格可比。拟将联营企业合并解决关联交易问题，此联营企业还没有生产资质，只能吸收合并，公司无子公司，按照准则，如果同一控制下吸收合并，不需要调整比较报表，问题就解决不了。先控股合并，编制比较报表，然后过一个月将此时的子公司注销可行？ @chenyiwei@与时俱进de驴子

回答人：chenyiwei
不建议采用这种“先控股合并，编制比较报表，然后过一个月将此时的子公司注销”的方式。因为只要注销日在最后一期资产负债表日之前，则最终在最后一期资产负债表日还是没有子公司，无法实现将前期业绩纳入申报报表的目的。

提问人：行的啊 时间：2017-09-20 15:20:57
控股一个月后注销，无法实现将前期业绩纳入申报报表的目的。是否是因为控制时间是暂时的（不满足前后一年），不能认定为同一控制下的企业合并？

回答人：chenyiwei
不是因为“非暂时性”问题，而是因为报告期末没有子公司，无法编制合并报表所致。

提问人：ygdkbhzms 时间：2017-09-21 13:52:44
陈版，同一控制，吸收合并前无需编制合并报表，为何吸收合并后不需要编制比较报表？这种处理与视同一体存续原则是否矛盾？目前我们的思路是，既然企业与联营企业的交易不公允（联营企业实际为这边的代工，这边收到后无需再加工直接对外出售），企业这边对外销售的价格可以视为公允价，但是按这个价格一调整，企业就没利润了，出这边单体报告的话是否需要加个强调事项段，还是说只能出保留意见？如果将此联营企业吸收合并，是否可以这样理解，不管前期双方交易是否公允，合并之后都是我的了，就不用过于关注前期价格公允性的问题了？@chenyiwei 老师。

回答人：chenyiwei
单体报表中，如果无法核实历史上与被吸收方之间交易的公允性，则可能需考虑该事项对审计意见的影响，发表保留或无法表示意见。仅仅强调事项很可能不够。吸收合并前的交易公允性问题仍须关注。

回答人：chenyiwei
主要原因是个别报表是法人报表，会计主体是法人而不是由合并方和被合并方组成的经济主体，因此以实际发生的交易和事项来编制个别报表，不追溯调整前期。而合并报表更强调一体性存续。

提问人：ygdkbhzms 时间：2017-09-21 20:22:43
陈版，假如说同一控制下控股合并，合并前合并方没有子公司，是不是也不需要编制比较报表？

回答人：chenyiwei
合并报表的前期比较数据是需要编制的。